【裁判字號】    96,上更(二),674
【裁判日期】    970506
【裁判案由】    毒品危害防制條例
【裁判全文】
臺灣高等法院刑事判決             96年度上更(二)字第674號
上  訴  人  臺灣臺北地方法院檢察署檢察官
上  訴  人
即  被  告  戊○○
                    （現另案於臺灣臺北監獄執行中）
選任辯護人  袁大蓉律師
上列上訴人因被告違反毒品危害防制條例案件，不服臺灣臺北地
方法院94年度訴字第384號，中華民國94年10月18日第一審判決
（起訴案號：臺灣臺北地方法院檢察署94年度偵字第705號；併
辦案號：同檢察署94年度偵字第6797號、95年度偵字第621號、
95年度偵字第4132號），提起上訴，經判決後，由最高法院第2
次發回更審，本院判決如下：
    主  文
原判決關於販賣第三級毒品部分，撤銷。
戊○○連續販賣第三級毒品，累犯，處有期徒刑伍年肆月；扣案
如附表所示之物，均沒收。
    事  實
一、戊○○（按被訴意圖販賣而持有第四級毒品部分，原審判決
    無罪，檢察官上訴後，經本院判決上訴駁回而確定）前因持
    有第二級毒品案件，於民國93年8月26日經臺灣臺北地方法
    院以93年簡字第2019號刑事簡易判決判處有期徒刑5月，如
    易科罰金以銀元300元折算1日確定，並於同年10月26日易科
    罰金執行完畢。
二、戊○○明知愷他命（Ketamine）係毒品危害防制條例第2條
    第2項第3款所規範之第三級毒品，不得非法販賣，竟基於販
    賣營利之概括犯意：
（一）自93年8月29日起至93年9月4日間，販入數量不詳之第三
      級毒品愷他命（Ketamine）一批，除部分供自己施用外，
      並俟機販賣予不詳姓名之人牟利。嗣於93年10月21日上午
      8時30分許，在其台北市中山區○○○路○段93巷19號7樓
      之3住處，為警查獲，並扣得其所有如附表編號1至編號4
      所示之物。
（二）復於93年12月26、27日間，在臺北市○○○路附近，以10
      萬元之價格，向一綽號「阿正」之成年男子，販入如附表
      編號5所示之愷他命，然未及賣出，即於93年12月29日下
      午11時40分許，在同上址住處為警查獲，並扣得如附表編
      號5、6所示之物。
三、案經臺北市政府警察局大安分局及刑事警察大隊分別報告臺
    灣臺北地方法院檢察署檢察官偵查起訴及移送併辦審理。
    理  由
一、訊據上訴人即被告戊○○固坦承先後於93年10月21日上午8
    時30分許，在其台北市中山區○○○路○段93巷19號7樓之3
    住處，為警查獲，並扣得其所有如附表編號1至編號4所示之
    物；及於93年12月29日下午11時40分許，在同上址住處為警
    查獲，並扣得如附表編號5、6所示之物；然矢口否認有販賣
    毒品情事，辯稱扣案之愷他命，係供自己使用而購入，且偶
    而因辦搖頭派對，請朋友施用，並無販賣營利之意圖云云。
二、經查：
（一）93年10月21日上午8時30分許，在其台北市中山區○○○
      路○段93巷19號7樓之3住處，為警查獲，並扣得其所有如
      附表編號1至編號4所示之物。其中扣案如附表編號1所示
      之白色粉末1包，經送請內政部警政署刑事警察局鑑定，
      結果確含有愷他命成分（原淨重26.48公克，驗餘淨重26.
      4公克），此有內政部警政署刑事警察局93年11月26日刑
      鑑字第0930216850號鑑驗通知書在卷可稽（見臺灣板橋地
      方法院檢察署93年偵字第17235號卷第69頁）。此外，有
      如附表編號2所示用以連絡販賣事宜之0000000000號行動
      電話1支、附表編號3所示之尚未使用分裝袋172個及附表
      編號4所示之尚未使用分裝瓶650個扣案可以為憑。
（二）於93年12月29日下午11時40分許，在上址住處，經警再度
      查獲，並扣得如附表編號5、6所示之物。其中扣案如附表
      編號5所示之粉狀物2包，經送請憲兵司令部刑事鑑識中心
      鑑定，結果確均含有愷他命之成分（原淨重378.58公克，
      驗餘淨重378.14公克），此有憲兵司令部刑事鑑識中心94
      年2月15日（94）安鑑字第00359號鑑驗通知書在卷可稽（
      見臺灣臺北地方法院檢察署94年偵字第705號卷第112頁）
      。此外，並有編號6所示之尚未使用分裝袋224個扣案可稽
      。
（三）按販賣毒品罪，並不以販入之後復行賣出為構成要件，苟
      以營利為目的，將毒品販入或將之賣出，有一於此，其犯
      罪即經完成，縱尚未賣出，仍應成立販賣既遂罪，此觀最
      高法院88年度台上字第3898號判決意旨可供參照。被告雖
      辯稱其購入如附表編號1、5之愷他命，僅供己施用云云。
      然查，被告於93年10月21日經警採尿送驗之結果，雖呈現
      施用愷他命之陽性反應，此有臺灣尖端先進生技醫藥股份
      有限公司所出具之被告濫用藥物檢驗報告總覽1紙附卷可
      憑（見原審卷第137頁）。惟被告第1次被查獲愷他命1包
      淨重高達26.48公克；並有附表編號3所示之尚未使用分裝
      袋172個及附表編號4所示之尚未使用分裝瓶650個扣案可
      憑；另被告亦自承第2次係以10萬元為代價一次向「阿正
      」購入如附表編號5所示之愷他命等情，參以附表編號5之
      愷他命，有2大包，合計重量達378.58公克，並有如附表
      編號6之分裝袋合計224個，扣案可資佐證。且大量持有毒
      品，非但保存不易，為警查獲時更將損失慘重，故一般施
      用毒品者均僅購買足供短期施用之毒品數量即足，被告竟
      一次購買金額甚多、數量甚大之毒品，卻稱備供自己施用
      ，實與常理有違，難以遽信。足認被告於販賣及購入如附
      表編號1、5之愷他命時，存有分裝營利之意圖甚明。如前
      揭所述，被告為營利，於販入附表編號1、5之愷他命時，
      即構成販賣既遂，縱實際不及出售，亦均無解其成立販賣
      既遂之罪行，被告前揭所辯，自不足採。
（四）本件事證明確，被告販賣第三級毒品愷他命之犯行，堪以
      認定。
三、法律修正之比較適用：
    被告行為後，刑法於94年2月2日修正公布，於95年7月1日施
    行。按行為後法律有變更者，適用行為時之法律，但行為後
    之法律有利於行為人者，適用最有利於行為人之法律，現行
    刑法第2條第1項訂有明文。茲就本案有關之新舊法比較部分
    ，臚列如下：
（一）關於累犯之規定：於有期徒刑執行完畢後5年內，故意再
      犯本件有期徒刑以上之罪，不論依修正前刑法第47條或修
      正後刑法第47條第1項之規定，均構成累犯，對本件被告
      等而言並無有利或不利之情形，不生新舊法比較之問題，
      應逕依現行刑法第47條第1項之規定，論以累犯，並加重
      其刑（最高法院95年度台上字第5589號判決參照）。
（二）關於連續犯部分：修正前刑法第56條原規定：「連續數行
      為而犯同一罪名者，以一罪論。但得加重其刑至2分之1」
      ，修正後之刑法已刪除上開連續犯之條文規定，則被告多
      次犯罪行為，即應就各次行為分別論罪科刑，再依數罪併
      罰之規定分論併罰；修正前第56條規定，較有利於被告。
（三）毒品危害防制條例第4條第3項販賣第三級毒品罪，雖未修
      正，惟該罪併科罰金刑部分之法定最低刑度，依被告行為
      時之刑罰法律即罰金罰鍰提高標準條例第5條第1項及修正
      前刑法第33條第5款規定，為銀元1元即新臺幣3元，然依
      修正後刑法第33條第5款之規定，則提高為新臺幣1千元，
      是比較上述修正前、後之刑罰法律，自以被告行為時即修
      正前之規定較有利於被告。
（四）至於沒收之規定：刑法第38條第2項、第3項，係將「犯人
      」修正為「犯罪行為人」，僅為純文字修正，無新舊法比
      較適用之問題，亦應依一般法律適用原則，適用裁判時法
      。
四、論罪理由：
    按愷他命（ketamine）為毒品危害防制條例第2條第2項第3
    款之第三級毒品，核被告所為，係犯毒品危害防制條例第4
    條第3項之販賣第三級毒品罪。被告先後2次為營利販賣第三
    級毒品愷他命而販入之犯行，時間緊接，所犯構成要件相同
    ，顯均基於概括之犯意反覆為之，應依修正前刑法第56條論
    以連續犯，並加重其刑。併辦部分與已起訴之部分有連續犯
    之裁判上一罪關係，自應併予審理。又查被告有事實欄所載
    之犯罪科刑執行情形，有本院被告全國前案紀錄表在卷可稽
    ，其於5年內故意再犯有期徒刑以上之本罪，應依刑法第47
    條第1項規定論以累犯，並加重其刑。以上並遞加重之。
五、撤銷改判之理由：
（一）原審就被告被訴販賣第三級毒品部分，予以論罪科刑，固
      非無見。惟查：本件扣案之第三級毒品愷他命既係供被告
      犯販賣第三級毒品罪所用之物，且係被告所有，自應依毒
      品危害防制條例第19條第1項之規定諭知沒收（最高法院
      94年度台上字第1467號判決參照），乃原判決就扣案第三
      級毒品，竟依毒品危害防制條例第18條第1項後段規定宣
      告「沒入」銷燬之，惟「沒入」乃行政罰，而非刑罰，原
      判決即有未合。檢察官就原審不另為無罪判決之諭知部分
      提起上訴，並指摘原審量刑過輕；被告上訴意旨則否認犯
      罪，雖均無理由。但原判決就被告被訴販賣第三級毒品部
      分，既有上開可議之處，即屬無可維持，應由本院將被告
      被訴販賣第三級毒品部分，予以撤銷改判。爰審酌被告前
      有持有第二級毒品前科，其單次販入愷他命被查獲之後再
      犯，其查獲之數量，危害性均非小，犯後復飾詞卸責，否
      認犯罪等一切情狀，量處被告有期徒刑5年4月。
（二）沒收部分之說明：
    1.扣案如附表編號1、5所示之愷他命，為毒品危害防制條例
      所規定之第三級毒品，且為被告所有，供犯罪所用，除採
      樣所需部分業已鑑析用罄外，驗餘部分應依同條例第19條
      第1項沒收；此附表編號1、5所示毒品外包裝既係用於包
      裹毒品，防其裸露、潮濕，便於攜帶，係供運輸毒品所用
      之物，應依同條例第19條第1項之規定，宣告沒收之。
    2.扣案編號2、3、4、6所示之物，亦為被告所有，而經其供
      明在卷，其中除編號2為被告準備聯絡販賣毒品事宜所用
      ，係供被告販賣毒品所用之物，應依同條例第19條第1項
      之規定諭知沒收。其餘編號3、4、6均為分裝袋，為被告
      所有，係尚未使用之新品，並非供被告販賣毒品所用之物
      ，而係預備供販售毒品所用之物，應依刑法第38條第1項
      第2款規定諭知沒收。
    3.扣案電子磅秤2台，被告已否認為其所有，且無積極證據
      證明與被告犯行有關，爰不另為沒收之諭知，併此敘明。
六、不另為無罪之諭知之說明：
（一）公訴意旨另以：被告自92年12月間起，即開始在不詳地點
      ，連續販賣愷他命予綽號「小奧迪」、「鳥」、「可樂」
      、「安迪」、「勇慶」、「智」、「仁」、「鴻」等人。
      因認被告此部分涉犯連續販賣第三級毒品之犯行。經查：
    檢察官認被告涉犯此部分犯行，無非係以：查扣之記事本
      中，有被告親筆所寫與上開綽號者間之交易紀錄，為其主
      要論據。
    訊據被告堅詞否認此部分犯行，並辯稱該記事本中或為借
      貸紀錄，或為其向藥頭購賣毒品施用之雜記，並非出售毒
      品之紀錄等語。
    查該事本中被告固有關於「小奧迪」、「鳥」、「仁」等
      人之記事，惟該記事本係自12月10日起連續記載至1月4日
      ，其間雖有「12/13(六)」及「元/四 (六)」之記載，惟
      經原審核對年曆後，92年12月13日雖係星期六，然93年1
      月4日則為星期日，94年1月4日則為星期二，均非星期六
      ，92年1月4日雖係星期六，然此與92年12月13日相距11個
      月以上，且亦與被告採依序記載之方式不符，難認「元/
      四 (六)」係指92年1月4日，是依上開日期之記載，尚不
      能遽論檢察官所指前開事實之時間為何，況依記事本所載
      ，當中雖有如 「小奧迪11E」 、 「鳥30K出5K」 、「仁
      6K3000」、「鴻23K出42K剩11K」等記載，惟綽號「小奧
      迪」、「鳥」、「可樂」、「安迪」、「勇慶」、「智」
      、「仁」、「鴻」等人，除綽號「智」部分，經被告主張
      為借貸關係之謝長志到庭作證否認買受情事外，其餘均無
      證據可資認定檢察官所指之被告販售對象，而記事本內所
      載之紀錄，又有前述瑕疵，其販賣地點亦屬不明，自不足
      為認定被告於前開期間販賣第三級毒品之證明。惟起訴意
      旨指此部分與前開有罪部分有連續犯裁判上之一罪關係，
      爰不另為無罪之諭知。
(二)被告自93年8月29日起至同年9月4日止，先後以其所有之000
    0000000號行動電話，與各該行動電話使用人聯絡確認下列
    事項：
  1.93年8月29日上午1時41分，0000000000號電話使用人（發話
    方）：「發話人：『你有沒有辦法弄【下半身】？』…『你
    那邊有沒有7支，這邊客人要。』；被告：『有』…『7 支
    喔！這個要賺，要賺起來啊！』；發話人：『我有跟他講說
    一支一千…先帶7支…馬上過去』，被告：『那我坐計程車
    送過。』」販賣7支共得7千元（見臺灣板橋地方法院檢察署
    93年度偵字第17235號偵查卷第18頁）。
  2.93年8月29日下午8時34分，0000000000號電話使用人（發話
    方）：「發話人：『我有看到，有【衣】耶』；被告：『【
    衣】我有收錢。』；發話人：『他說1500啊！』…『你賣他
    那麼便宜喔！』；被告：『Ｋ是小陳交代，21支收2萬』」
    販賣21支共2萬元（見同前偵查卷第19、20頁）。
  3.93年8月30日上午6時22分，0000000000號電話使用人（發話
    方）：「發話人：『那邊有沒有【衣服】？』；被告：『有
    啊』…『耶！進文說不行啊』、『進文 (靜雯)說不能賣毒
    品給你啊』；發話人：『那是對我姐不行，對我可以，白痴
    喔！』」以最有利之1支計算，計得1千元（見同前偵查卷第
    21、21頁）。
  4.93年8月30日上午2時19分，0000000000電話使用人（發話方
    ）：「發話人：『你現在幫我送50克到ＤＪ。』；被告：『
    現在【褲子】都不便宜耶！』；發話人：『多少？』；被告
    ：『我就賺50塊可以嗎？我拿900塊。』；發話人：『那就
    算1000啊！』；被告：『那我等一下拿過去。』」販賣50支
    共5萬元（見同前偵查卷第24頁）。
  5.93年8月30日上午5時16分，0000000000電話使用人（發話方
    ）：「發話人：『孟孟，有沒有好一點的【褲子】？』；被
    告：『有，我剛接200，但是已經被拿120走了，現在剩下80
    ，在拿給人家看。』；發話人：『你先拿個3、50給我，好
    不好？』；被告：『我現在人在外面…我被ＤＪ的人拿了12
    0克走了。』；發話人：『很屌的嗎？』；被告：『沒有很
    屌，中等，我等一下會留過去你看。』」，以最有利被告之
    30支，共3萬元（見同前偵查卷第24頁）。
  6.93年9月4日下午8時45分，0000000000電話使用人（發話方
    ）：「發話人：『我布丁朋友…小胖，之前你拿2支給我，
    我拿1600元給你那個，你記得嗎？有一天早上在MIX樓下啊
    ！』、『你現在手頭【褲子】多還是少？』；被告：『【褲
    子】不錯啊！』…」販賣2支，共1600元（見同前偵查卷第
    29頁至31頁）。
    以上均有監聽錄音帶及譯文等件可憑。因認被告此部分涉犯
    連續販賣第三級毒品之犯行。經查：
  此部分，固有監聽錄音帶及譯文等件可憑，惟並未查扣到買
    方之毒品以供檢驗，且無任何證人指證被告確有販賣毒品，
    移送機關徒以監聽譯文被告與人提及「衣」、「衣服」、「
    上面的」等代號，移送被告販賣第三級毒品，未進一步查證
    究竟何人於何時、地向被告購買，所購買的確是毒品，足以
    確認被告已經賣出毒品成功。
  證人即被告之女友甲○○、證人丙○、證人丁○○、證人乙
    ○○，亦均未能證明被告有販賣毒品之行為。此部分，有關
    販賣時間、地點、數量、價格，除錄音外，欠缺其他科學佐
    證。
  我國刑事訴訟制度業已修正為以當事人進行主義為主，職權
    進行主義為輔，檢察官立於原告之地位，其對於被告之犯罪
    事實，本負有積極舉證之義務，且刑事被告原無自證無罪之
    義務，其在訴訟上所為之辯解，只須達於對起訴事證提出合
    理質疑之程度為已足，檢察官如對被告所舉反證仍有爭執，
    即應依照刑事訴訟法第161條規定，自負積極舉證釋疑之責
    任。本案被告已提出如上答辯，檢察官所舉證據尚未足使本
    院產生被告有此部分販賣第三級毒品之行為有罪之心證，自
    屬不能證明被告此部分犯罪。
  綜上所述，起訴意旨所提出被告有此部分販賣第三級毒品之
    行為之證據，尚有諸多合理懷疑之處。此外，復無其他積極
    事證，可認被告確有此部分販賣第三級毒品之行為之犯行，
    自不能證明被告此部分犯罪。惟此部分與前開有罪部分，起
    訴意旨認有修正前刑法第56條連續犯之裁判上一罪關係，爰
    不另諭知被告無罪之判決。
七、其他併辦部分之說明：
（一）附表編號1之愷他命1包，經送內政部警政署刑事警察局鑑
      定結果，除含有愷他命成分外，尚含有第四級毒品「苯巴
      比妥」成分（見台灣板橋地方法院檢察署93年度偵字第17
      235號卷第69頁）。被告辯稱該第四級毒品可能是之前賣
      方所摻雜的，其並不知情等語。經查：扣案之毒品既非被
      告所製造，而被告主觀犯意又係在販賣第三級毒品，則該
      第三級毒品內摻有其他物質為被告所不知，尚難謂與常理
      不符，此觀該愷他命除摻有該第四級毒品外，並檢出有「
      Caffeine咖啡因」及「Phenytoin 抗痙攣劑、抗癲癇劑」
      成分即明，被告就此所辯，堪以採信。惟移送併辦意旨於
      此並未敘及，本院自無庸為任何之諭知，附此說明。
（二）另（95年度偵字第621號）併辦意旨所指：被告自93年8月
      間起至同年8月28日，及同年9月5日起至同年10間，販賣
      愷他命部分 (原審卷第124頁)。此部分，查無其他積極證
      據，不能證明被告於此期間內有何販賣愷他命犯行，此部
      分與本案無裁判上一罪關係，應由檢察官另行偵辦。
（三）末查，被告於93年10月21日上午8時30分許，在臺北市中
      山區○○○路○段93巷19號7樓之3住處經警查獲，除扣得
      如附表編號1至編號4所示之物外，尚扣得第二級毒品安非
      他命2公克及子彈一顆，案列台灣板橋地方法院檢察署93
      年度偵字第17235號偵查。嗣該案經臺灣高等法院檢察署
      核准移轉由臺灣臺北地方法院檢察署94年度偵字第6797號
      偵查。該署將如附表編號1至4之販賣第三級毒品部分移送
      本件原審併辦，就扣案之第二級毒品安非他命則移送最高
      法院94年度台上字第7120號併辦 (該案前審案號：本院91
      年度上訴字第1037號，惟該案係販賣第二級毒品MDMA) ，
      就扣案子彈一顆夾帶併辦至無關之毒品案件，已有不妥(
      另將扣案之安非他命併辦至販賣MDMA案件中亦有未洽，以
      上併辦意旨見臺灣臺北地方法院檢察署94年度偵字第6797
      號偵查卷末併辦意旨書)。嗣該第二級毒品部分，經最高
      法院以94年12月27日刑六台北7120字第0940000004號函退
      併，該署改列95年度偵字第621號偵查，本應為適法之處
      理，惟該署竟以被告販賣第三級毒品業經提起公訴 (該署
      94年度偵字第705號，即本件之起訴案號)，被告以販賣第
      二、三級毒品之概括犯意，連續販賣第二、三級毒品為由
      ，移送本件本院前審94年度上訴字第3786號併辦 (見該署
      95年度偵字第621號第25頁移送併辦意旨書），惟該第三
      級毒品部分早經其前身案號94年度偵字第6797號移送併辦
      ，另第二級毒品部分則與本件無關，乃率以併辦結案，就
      原扣案之子彈一顆則未見論述，似已蒸發。嗣經本院前審
      再予退併，該署列95年度偵字第4132號偵查；詎又以同一
      理由再行移送本件更審前之最高法院併辦 (見該偵查卷第
      21頁移送併辦意旨書，與該署前95年度偵字第621號第25
      頁移送併辦意旨書內容完全相同)，未能就該扣案之安非
      他命及子彈為適法之處理，率將之併案至無關之本件，自
      有未當，本院更 (一)審時，將該95年度偵字第4132號偵
      查卷退由檢察官另為適法之處理。嗣：
    1.違反槍砲彈藥刀械管制條例案件部分：臺灣臺北地方法院
      檢察署檢察官偵查後以96年度偵字第17518號聲請簡易判
      決處刑，臺灣臺北地方法院以96年度簡字第3221號判決「
      戊○○未經許可，持有子彈，處有期徒刑參月，併科罰金
      新臺幣壹萬元，有期徒刑如易科罰金，以銀元參佰元即新
      臺幣玖佰元折算壹日，罰金如易服勞役，以新臺幣壹仟元
      折算壹日，減為有期徒刑壹月又拾伍日，併科罰金新臺幣
      伍仟元，有期徒刑如易科罰金，以銀元參佰元即新臺幣玖
      佰元折算壹日，罰金如易服勞役，以新臺幣壹仟元折算壹
      日。扣案如附表所示之物沒收之。」並已確定。
    2.涉嫌違反毒品危害防制條例之販賣第二級MDMA（俗稱搖頭
      丸）毒品部分，經臺灣臺北地方法院檢察署檢察官偵查結
      果，以被告曾於90年間因連續販賣第二級毒品MDMA案件，
      經臺灣高等法院於92年4月3日以91年度上訴字第1037號判
      處有期徒刑7年6月，並經最高法院於94年12月16日以94年
      度台上字第7120號駁回上訴確定，此有前案資料查註紀錄
      表、判決書等在卷可稽。本件被告販賣第二級毒品MDMA之
      犯行與前開案件時間緊接，手段相同，所犯係構成要件相
      同之罪，具有修正前刑法第56條連續犯之裁判上一罪關係
      ，且本案發生在前開判決確定之前，認應為前開確定判決
      效力所及，不得再行追訴。遂以96年度偵字第17518號為
      不起訴處分，併此指明。
據上論斷，應依刑事訴訟法第369條第1項前段、第364條、第299
條第1項前段，毒品危害防制條例第4條第3項、第19條第1項，刑
法第2條第1項、第11條前段、第47條第1項、第38條第1項第2款
，修正前刑法第56條，判決如主文。
本案經檢察官陳玉珍到庭執行職務。
中    華    民    國    97    年    5     月    6     日
                  刑事第一庭  審判長法  官  葉騰瑞
                                    法  官  莊明彰
                                    法  官  王炳梁
以上正本證明與原本無異。
如不服本判決，應於收受送達後十日內向本院提出上訴書狀，其
未敘述上訴之理由者並得於提起上訴後十日內向本院補提理由書
（均須按他造當事人之人數附繕本）。
                                    書記官  廖逸柔
中    華    民    國    97    年    5     月    6     日
附表：
┌──┬────┬───────┬──────┬──────┐
│編號│ 品  名 │  數      量  │  查扣時間  │  備    註  │
├──┼────┼───────┼──────┼──────┤
│ 1  │愷他命  │1包（原淨重26.│            │第三級毒品  │
│    │        │48公克，驗餘淨│            │            │
│    │        │重26.4公克）  │            │            │
├──┼────┼───────┤            ├──────┤
│ 2  │行動電話│1支（含SIM卡1 │            │被告所有販賣│
│    │（門號09│片）          │93年10月21日│毒品所用之物│
│    │00000000│              │            │            │
│    │）      │              │            │            │
├──┼────┼───────┤            ├──────┤
│ 3  │分裝袋  │1批（總數為172│            │預備供被告犯│
│    │        │個）          │            │罪所用之物  │
├──┼────┼───────┤            ├──────┤
│ 4  │分裝瓶  │1批（總數為650│            │預備供被告犯│
│    │        │個）          │            │罪所用之物  │
├──┼────┼───────┼──────┼──────┤
│ 5  │愷他命  │2包（原淨重378│            │第三級毒品  │
│    │        │.58公克，驗餘 │            │            │
│    │        │淨重378.14公克│93年12月29日│            │
│    │        │）            │            │            │
├──┼────┼───────┤            ├──────┤
│ 6  │分裝袋  │224個         │            │預備供被告犯│
│    │        │              │            │罪所用之物  │
└──┴────┴───────┴──────┴──────┘
附錄本案論罪科刑法條全文：
毒品危害防制條例第4條第3項：
製造、運輸、販賣第三級毒品者，處5年以上有期徒刑，得併科
新臺幣500萬元以下罰金。


司法院資訊處製作；財團法人民間司法改革基金會備份。
